臺灣高等法院刑事判決　　　　　　　　 93年度上訴字第386號
　　上　訴　人
　　即　被　告　甲○○
　　選任辯護人　李國盛律師
上列被告因偽造有價證卷等案件，不服臺灣臺北地方法院90年度
訴字第322號，中華民國93年01月08日第一審判決（起訴案號：
臺灣臺北地方法院檢察署89年度偵字第9484號），提起上訴，本
院判決如下：
    主  文
原判決撤銷。
甲○○共同意圖供行使之用，而偽造有價證券，處有期徒刑參年
貳月。附表所示偽造之印章、印文、不動產買賣契約書及本票均
沒收。
    事  實
一、甲○○係房屋仲介，因而結識從事代書業務之丙○○（原名
    林鍾培，業經本院以八十八年度上訴字第三八０七號判處有
    期徒刑三年六月確定）。緣甲○○、丙○○於民國八十二年
    間得悉丁○○（另為不起訴處分）委託不詳年籍之成年男子
    「張樑」，出售丁○○所有坐落於臺北市○○區○○段三小
    段七一一地號、應有部分九００００分之一０八０之土地及
    其上八五一建號，即門牌號碼臺北市信義區○○○路四七三
    巷十一弄四二號房屋，及陳耘敏（原名陳俐陵）委託丙○○
    以其父己○○名義向銀行辦理抵押貸款，竟共同意圖為自己
    不法之所有，基於犯意聯絡，擬以上開不動產設定第二順位
    抵押權向民間借款供己用，明知己○○並無意向丁○○購買
    上開不動產，竟共同基於行使偽造私文書之犯意聯絡，由丙○○先於不詳時、地，委由不知情之人偽刻如附表編號一、
    二所示之己○○、丁○○印章各一枚，於八十二年七月二日
    ，在臺北市○○○路保固大樓內，未經己○○、丁○○之授
    權同意，即假冒其二人名義，偽以己○○為買受人，丁○○
    為出賣人，由甲○○偽造己○○之簽名，丙○○偽造丁○○
    之簽名、蓋用前開偽造之二人印章、偽造印文於不動產買賣
    契約書上，而偽造如附表編號三所示之私文書，足以生損害
    於己○○及丁○○。甲○○、丙○○復共同意圖供行使之用
    ，基於偽造有價證券之犯意聯絡，於同日在上開地點，明知
    未得己○○之授權同意，由甲○○偽造己○○之簽名，並由
    丙○○蓋用前開偽刻之己○○印章，偽造印文及填寫如附表
    編號七所示面額、發票日、到期日於空白本票上，而偽造如
    附表編號七所示之有價證券（同一本票上，由丙○○以其原
    名林鍾培為共同發票人部分不成立偽造有價證券罪）；偽造
    完成後，由丙○○在臺北市○○○路○段楊金河住處附近之
    咖啡廳內，持上開偽造之不動產買賣契約書及本票出示予楊
    金河，向楊金河詐稱：己○○因購買房地資金不足，欲借款
    新臺幣（下同）三百萬元，除交付上開本票外，並願提供上
    開不動產設定三百六十萬元之第二順位抵押權登記予楊金河
    以為擔保，致楊金河誤認己○○欲借款三百萬元而應允。丙○○、甲○○復承上開偽造私文書之概括犯意聯絡，由丙○○於八十二年七月間某日，在不詳地點，委由不知情之人偽
    刻如附表編號四所示之丁○○方形印章一枚後，於八十二年
    七月十一日，在不詳地點，偽以上開不動產所有人丁○○為
    義務人，己○○為債務人，上開不動產為抵押標的，由丙○○持附表編號四偽造之丁○○方形印章，附表編號一偽造之
    己○○印章，偽造二人之印文於如附表編號五、六之土地、
    建物抵押權設定契約書及土地登記申請書上，而偽造私文書
    ；嗣由丙○○於同年月十三日委由不知情之代書持向臺北市
    松山地政事務所辦理抵押權登記予楊金河，並提出附表編號
    五、六偽造之土地及建物抵押權設定契約書、土地登記申請
    書而予以行使，使不知情之地政事務所承辦公務員將此不實
    之事實，登載於其職務上所掌之土地、建物登記簿及他項權
    利證明書，足以生損害於丁○○、陳煌輝及地政機關不動產
    登記之正確性。於同年月十五日楊金河於取得地政機關所核
    發之他項權利證明書後，誤認其債權可獲擔保，陷於錯誤，
    在上開咖啡廳內，依約預扣三個月共三十萬元利息後，將二
    百七十萬元現金交予丙○○，丙○○則交付而行使上開偽造
    之本票予楊金河供擔保之用，丙○○得款後，將其中十萬元
    交給甲○○。嗣因上開偽造之本票屆期未獲付款，楊金河持
    該本票向臺灣臺北地方法院聲請強制執行查封己○○之不動
    產，己○○始悉上情。
二、案經臺灣板橋地方法院檢察署呈請臺灣高等法院檢察署檢察
    長令准移轉臺灣臺北地方法院檢察署檢查官偵查起訴。
    理  由
一、訊據上訴人即被告甲○○坦承於右揭時地，在不動產買賣契
    約書買主欄及本票出（發）票人欄上簽署「己○○」之姓名
    ，惟堅決否認有何檢察官指訴之犯行，辯稱：簽立土地買賣
    契約書時，丙○○、張樑、乙○○○、陳耘敏、陳俐君都有
    在場，丙○○說有陳耘敏的授權，雖無授權書，但當場有口
    頭授權，而陳耘敏有經過其父己○○的授權，貸款所得二百
    七十萬元，丙○○交給我佣金十萬元，我則分給呂毓帥、楊
    儀如；於原審則辯稱：因丙○○說己○○不識字，而陳耘敏
    係女子，筆跡與男子不同，所以叫我代簽己○○名字，且本
    票上之「己○○」印文，係陳耘敏交由其公司職員乙○○○
    所蓋用，有得到授權，並無偽造文書、偽造有價證券及詐欺
    之犯意云云。
二、經查：
  (一)告訴人己○○從未見過被告及丙○○，其二人未得己○○之
    授權，向丁○○購買系爭土地及建物，及以該土地及建物向
    楊金河抵押借款三百萬元，且如附表編號三、五、六、七所
    示之不動產買賣契約、抵押權設定契約書、土地登記申請書
    及本票，均非己○○本人所簽立或書立，其上印文係偽刻印
    章蓋用，署押則係他人偽造之事實，業經告訴人己○○指訴
    歷歷（見八十四年度偵字第一０四０三號影印卷第三頁、第
    十二頁、八十八年度偵字第三八０七號影印卷第三頁），復
    有原審當庭勘驗己○○合作金庫銀行開戶資料原本，與附表
    編號三、七所示系爭買賣契約書及本票，其上己○○之印文
    明顯不同（見原審卷(二)第二０四頁），核與證人即陳耘敏證
    述情節相符（見八十五年偵字第七八六六號影印卷第四頁、
    第五頁、八十七年度訴緝字第一一七號影印卷第七頁、第八
    頁）。己○○既未授權被告及丙○○購買上開房、地，豈有
    交他其印章之理？況被告又無證據證明己○○交付其印章或
    授權刻製印章之事實，且被告及丙○○亦自承己○○之署押
    係被告所簽立、未見過己○○、簽約時己○○並未在場等語
    （見八十八年度偵字第三八０七號影印卷第八頁、第九頁、
    第二十二頁、第二十三頁、原審卷(一)第二十頁、第三十七頁
    、原審卷(二)第二十八頁）。雖被告辯稱，陳耘敏對於丙○○
    取得己○○
    權被告代簽己○○姓名乙節，則始終如一，況被告及丙○○
    亦自承，其等並未見陳耘敏提出己○○之授權文件（見本院
    卷第一五八頁、第一五九頁），是被告辯稱已獲己○○間接
    授權一事，顯為卸責之詞，不足採信。
  (二)被害人丁○○於偵查中陳稱：系爭房屋已於八十二年五月委
    託張樑出售，但房地賣掉時，我於不動產買賣契約書上簽名
    、蓋章的，並非附表編號三所示這份，這份契約書上之簽名
    、蓋章，均非我所為，亦不認識丙○○等語（見八十四年度
    偵字第一０四０三號影印卷第六頁、第八頁）。且另案丙○○被訴偽造有價證券等案件中，丁○○於臺北市中山區戶政
    事務所登記之印鑑（方形）（見八十七年度訴緝字第一一七
    號影印卷第二十八頁），與系爭房地之買賣契約書、抵押權
    買賣契約書與抵押權設定契約書上之印章形式亦不相同（見
    八十三年度偵字第一０五三八號影印卷第十六頁、八十七年
    度訴緝字第一一七號影印卷第十六頁），業據本院另案認定
    屬實，有八十八年度上訴字第三八０七號刑事判決書附卷可
    稽（見原審卷(二)第八十四頁）。倘被告與丙○○業經丁○○
    之同意或授權為之代售房地，何以丁○○會交付與印鑑證明
    上之印鑑不同之二枚印章予丙○○。顯見被告與丙○○僅係
    因某種原因，自張樑處得知丁○○有前開房屋土地欲行出售
    ，並未獲得丁○○或張樑之授權，即共謀由丙○○擅自偽造
    丁○○之印章、署名，共同偽造前開契約。
  (三)依不動產買賣契約書約定，本件不動產買賣總價款為壹仟柒
    佰萬元，依第三條規定：「付款期限及移交不動產方法(一)本
    約簽訂時，甲方（買主己○○）應付給乙方（賣主丁○○）
    價款一部計新臺幣貳佰萬元正為定款，乙方亦即日親收足訖
    。不另立收據）餘款則照左列規定給付之。同時辦理過戶。
    (二)第貳次付款：增值稅單、契稅單核發下來代書通知三日內
    雙方完稅後，甲方付乙方新台幣貳佰萬元正。(三)乙方原有台
    北銀行貸款新台幣玖佰萬元正及二胎貸款新台幣佰萬元正
    ，由甲方全部承受。(四)產權過戶甲方名義完成後交屋同時甲
    方交付乙方新台幣壹佰萬元正。」第六條規定：「‧‧‧(二)
    甲方承受乙方原貸款（含一、二胎）利息。過戶前乙方負擔
    ，過戶後甲方負擔。」（見八十三年度偵字第一０五三八號
    影印卷第十三頁、第十五頁），是依前開約定，買賣雙方約
    定買主應承受第一、二順位抵押貸款債務九百萬元及三百萬
    元，且買主於完成過戶交屋前應負責繳納第一、二順位抵押
    貸款債務之利息。惟依卷附之抵押權設定契約書影本、系爭
    土地及建物異動索引所示（見八十七年度訴緝字第一一七號
    影印卷第十七頁、本院卷第一０二頁），臺北銀行股份有限
    公司於八十一年五月二十日設定第一順位抵押權，而楊金河
    於八十二年七月十三日設定第二順位抵押權，然該不動產買
    賣契約書於八十二年七月二日即已簽立，此為被告所自承，
    是於簽立不動產買賣契約書時，尚未有第二順位抵押權設定
    契約，何以丁○○仍約定第一、二胎貸款由己○○承受，且
    第二胎貸款利息於過戶前仍由其負擔？且無任何申請增值稅
    單、契稅單核發及繳稅之資料，及賣主丁○○收取所售房、
    地分期款之證據，徒以經丁○○否認為其所有，如偽造買賣
    契約書所示之「丁○○」印章，蓋用附於買賣契約書之收付
    款備忘錄簽收二期款，倘丁○○果有將上開不動產出售己○○之意，且輝煌有買受事實，衡情應當儘速完成過戶交屋手
    續，豈有於過戶前仍以自己為義務人向他人抵押貸款，並自
    行負擔利息，且遲未辦理過戶交屋之理？而己○○既已付價
    款（含承受第一順位抵押借款，及辦理第二順位抵押借款）
    達一千六百萬元，僅餘一百萬元，豈有不速給付尾款，要求
    辦理所有權移轉登記？竟否認購買系爭房、地之理？更遑論
    丁○○否認有提供房地供設定抵押之情，此亦經丙○○另案
    判決所確認（見原審卷(二)第八十四頁），顯見被告與丙○○
    於八十二年七月二日偽造不動產買賣契約書之目的，即在於
    以上開不動產設定第二順位抵押權向民間金主借款供己花用
    。
  (四)被告於原審聲請傳訊之證人呂毓帥到庭稱：快十年前丁○○
    將房子賣給我，我再賣給丙○○，我是買斷（即付清價金）
    ，買了沒多久，尚未過戶就賣出了，丙○○也是買斷，我有
    付清價金給丁○○，丙○○有付清價金給我，貸款由買方承
    擔，跟丁○○間沒有簽買賣契約，與丙○○間有簽買賣契約
    ，而與丙○○間的買賣契約書，買方記載為丙○○，我有將
    丁○○交付之全部過戶資料，含印鑑證明、過戶表格、權狀
    等，轉交予丙○○，我負責通知賣主丁○○，房地賣給丙○○（見原審卷(一)三十三頁、第三十四頁、第三十六頁）；嗣
    改稱與丁○○間亦簽立買賣契約，復於本院提出二人簽立之
    不動產買賣契約書、及臺灣臺北地方法院檢察署檢察官八十
    三年度偵字第一五三五二號不起訴處分書（見原審卷(一)第三
    十四頁、本院卷第八十頁至第八十三頁），證明系爭土地及
    建物，乃由丁○○售予呂毓帥，再由呂毓帥轉售予丙○○。
    倘呂毓帥所述為實，則依前揭不起訴處分書所確認者，丁○○係於八十二年四月二十二日將系爭房地出售予呂毓帥，而
    呂毓帥旋於同年五月間再轉賣予丙○○，則五月間丙○○即
    以買斷之方式買下系爭房地，而附表編號三所示丁○○與己○○訂立之不動產買賣契約書，卻遲至同年七月二日方簽訂
    ，則被告及丙○○稱，陳耘敏要求丙○○以己○○名義買房
    子，以便向銀行辦理五百萬元之票據貼現，其係為陳耘敏買
    屋一詞（見原審卷(二)第二十五頁、第二十六頁），二者在時
    間上顯有出入，是陳耘敏否認有以己○○名義買丁○○房地
    ，並請丙○○墊付款處理之情（見八十五年度偵字第七八六
    六號影印卷第二頁、第三頁），應堪採信。果如呂毓帥所言
    ，其有交付丁○○所有之房地相關資料予丙○○，丙○○係
    有權取得相關房地資料，呂毓帥亦應通知丁○○關於房地轉
    賣給丙○○之事，惟丁○○卻不知有丙○○之人，此情顯不
    合常理，衡情丙○○應無取得丁○○授權才是。又苟如呂毓
    帥所證其將房、地轉賣斷予丙○○，再由丙○○以丁○○之
    名義直接賣予己○○，依上開丁○○、己○○買賣契約所載
    付款情形，丙○○豈能不將系爭房、地所有權移轉登記予己○○，辦理交屋收取尾款，竟仍由丙○○以其妻名義將屋出
    租他人？是呂毓帥證言亦無解於被告偽造署押之事實。
  (五)丙○○於另案被訴偽造有價證券等案件中，關於系爭本票上
    之簽名、蓋章，先是稱乃陳耘敏代簽、代蓋（見八十三年度
    偵字第一０五三八號影印卷第二十頁）；又稱係陳耘敏公司
    的人所為（見八十四年度偵續字第三十五號影印卷第二十頁
    ）；嗣於本件原審改稱乃被告所代簽（見原審卷(一)第三十八
    頁），則丙○○就不動產買賣契約書及本票上之己○○姓名
    由何人簽署所為供述互核不一。另關於正式簽立不動產買賣
    契約書之地點，丙○○於原審稱係於忠孝東路二段之咖啡店
    裡（見原審卷(一)第三十八頁），被告則先稱係保固大樓，嗣
    與陳俐陵對質後，坦承因事隔甚久，供述保固大樓乃猜測所
    得（見八十七年度訴緝字第一一七號影印卷第三頁、第十一
    頁），是其二人對於簽約地點供述顯非一致。則被告及丙○○對於簽立契約書及本票，陳耘敏均在場且有授權被告代簽
    己○○姓名之供述，即難遽予採信。
  (六)己○○、陳耘敏、丁○○堅決否認有委請被告辦理房屋買賣
    及向民間金主貸款之事，已如前述，且衡情被告與丙○○若
    非虛偽買賣及偽造本票，大可光明磊落由買賣雙方簽署買賣
    契約及由發票人簽發本票，又何需由第三人代簽姓名；況男
    稱其於買賣契約書及本票上代簽己○○之名，係因恐借款金
    主識破丙○○筆跡，且己○○係男子，乃由被告簽署云云，
    正突顯其因有虛偽情事而企圖掩飾犯行。又被告既稱不認識
    己○○、陳俐陵、丁○○等人，其在不清楚買賣雙方及發票
    本意之情形之下，竟答應丙○○在買賣契約書及本票上簽署
    當事人姓名，其所稱係應丙○○之請而幫忙云云，惟買賣不
    動產及簽發本票事關財產之移轉及發票付款之重責，豈有因
    人情而率為之理？況被告自承於丙○○持上開不動產買賣契
    約書、他項權利證明書及本票自楊金河處借得款項後，丙○○交付其十萬元佣金，倘被告純係幫忙陳耘敏購屋貸款，經
    陳耘敏授權而簽署己○○之姓名，何以在明知陳耘敏之經濟
    狀況不佳，購屋資金不足，仍自向金主借得之款項內抽取十
    萬元佣金，或收受丙○○給付之十萬元佣金？益證被告應知
    丙○○持不實之他項權利證明書向楊金河詐得款項係作為私
    用之情，毫無為陳耘敏處理貸款之意，顯見被告與丙○○共
    謀偽造有價證券、行使偽造私文書、行使使公務員登載不實
    公文書及詐欺取財之犯意已明。
  (七)證人楊金河於偵查、原審中陳稱，丙○○係向其偽稱，是台
    語歌王陳一郎要購買光復南路之房屋，要向其借錢，己○○
    是陳一郎之本名等語（見八十四年度偵續字第三十五號影印
    卷第九頁、第十頁、原審卷(二)第六十一頁），顯見丙○○確
    係以不實方法欺瞞楊金河，交付前開本票及他項權利證明書
    ，騙取楊金河之金錢。雖被告於本院聲請傳喚之證人戊○○
    稱，於七十八年至七十九年間，有介紹陳一郎與丙○○認識
    （見本院卷第二三二頁），然此僅能證明陳一郎與丙○○認
    識之事實，亦無解於丙○○偽以陳一郎之名向楊金河施用詐
    術之事實。衡以丙○○對於自楊金河處取得之借款，先是供
    稱已交給陳耘敏（見八十三年度偵字第一０五三八號影印卷
    第二十二頁），嗣改稱係交予張樑（見原審卷(二)第三十一頁
    ），然丙○○均未能提出將前開款項交予何人之簽收證明，
    縱如丙○○所言，已將款項交予張樑，則張樑自應依約將房
    屋過戶予己○○，然己○○從未登記為前開房屋之所有權人
    ，而被告亦分得由丙○○出面向楊金河詐得之款項，益見丙○○及被告係共謀為自己不法之所有，推由丙○○自楊金河
    處詐得金錢朋分。至於丙○○雖有於本票上之發票人欄簽名
    蓋章而為本票共同發票人，惟丙○○僅偽以己○○名義為設
    定第二順位抵押權之抵押債務人，並以丁○○為設定義務人
    ，卻未以其本人為債務人，顯見丙○○並無負擔抵押債務之
    意，仍無解於被告及丙○○共同行使偽造私文書、行使使公
    務員登載不實之公文書及偽造有價證券之犯行。
  (八)此外，復有如附表所示偽造之不動產買賣契約書、本票、土
    地及建物抵押權設定契約書、土地登記申請書、他項權利證
    明書、土地建物登記謄本（均影本）附卷足資佐證。綜上所
    述，本件事證明確，被告犯行洵堪認定。
三、核被告所為，係犯刑法第二百零一條第一項之偽造有價證券
    、刑法第二百十六條行使同法第二百十條行使偽造私文書罪
    、刑法第二百十六條行使第二百十四條使公務員登載不實公
    文書罪、第三百三十九條第一項之詐欺取財罪。本件起訴法
    條漏載刑法第二百十六條行使第二百十四條使公務員登載不
    實公文書罪，惟其起訴之基本犯罪事實仍然相同，且被告實
    質上已就使行使使公務員登載不實公文書罪部分，即有無與
    丙○○簽立本票以為向楊金河借款之擔保，及朋分丙○○持
    不實之他項權利證明書向楊金河詐得之款項為辯解，本件即
    非突襲性之裁判，雖未告知此部分行使使公務員登載不實之
    公文書罪名，自無礙被告之防禦權之行使。被告所犯上開偽
    造有價證券罪，其偽造印章、印文、偽造署押及行使偽造有
    價證券之行為，分別為偽造有價證券之部分行為及低度行為
    ，為偽造有價證券之行為所吸收；所犯上開行使偽造私文書
    罪，其各該次偽造印章、印文或署押行為，均為各該次偽造
    私文書之部分行為，偽造私文書之低度行為為行使之高度行
    為所吸收；所犯使公務員登載不實公文書後復持以行使，使
    公務員登載不實公文書之低度行為為行使使公務員登載不實
    公文書之高度行為所吸收，均不另論罪。被告與丙○○就上
    開犯行，互有犯意聯絡及行為分擔，應論以共同正犯。又被
    告與丙○○共謀，而由丙○○委由不知情之人偽刻丁○○印
    章二枚、己○○印章一枚、代辦抵押權設定登記申請，均為
    利用不知之人實施犯罪，應論以間接正犯。又被告所犯上開
    數罪間，有方法結果之牽連關係，應依刑法第五十五條後段
    之規定，從一重之偽造有價證券罪處斷。公訴意旨雖未論及
    被告所犯刑法第二百十六條行使同法第二百十四條使公務員
    登載不實公文書罪處斷，惟此部分與已起訴之部分有牽連犯
    之裁判上一罪關係，本院自得併予審究。
四、原審以被告供述前後不一，所辯亦不足採信，而予論罪科刑
    ，固非無見，惟證人呂毓帥於本院提出不動產買賣契約書，
    證明與丁○○間存有買賣關係，原審未審酌及此，遽於理由
    欄(五)逕論呂毓帥未有買賣系爭不動產之情，尚有未洽。又原
    判決事實欄關於偽造有價證券部分，認丙○○偽造丁○○之
    簽名，亦有違誤。本件被告上訴否認犯行，雖無理由，然原
    判決既有上開可議之處，而無可維持，自應由自應由本院撤
    銷改判。爰審酌被告身為不動產仲介，利用職務上之知識、
    機會犯罪，謀取不法利益，及其品行、生活狀況、智識程度
    、與犯罪所生損害、及犯後態度等一切情狀，量處如主文第
    二項所示之刑。又附表編號三所示之不動產買賣契約書，為
    本件共同正犯丙○○所有，供犯罪所用之物，依刑法第三十
    八條第一項第二款規定宣告沒收，被告與丙○○共同偽造並
    持以詐欺楊金河財產之土地、建物抵押權設定契約書及土地
    登記書，因已持交台北市松山地政事務所辦理抵押權設定登
    記，而非屬被告所有，惟其上如附表編號五、六所示之印文
    、如附表編號七所示之本票一紙之偽造部分（按林鍾培為共
    同發票人部分不成立偽造有價證券罪，故其部分之本票不得
    沒收），及如附表編號一、二、四所示之偽刻印章各一枚，
    無論屬於犯人與否，均應分別依刑法第二百零五條、第二百
    十九條為沒收之諭知。至如附表所示編號七本票上之「己○○」印文已隨同本票沒收，爰不另為沒收之諭知，附此敘明
    。
據上論斷，應依刑事訴訟法第三百六十九條第一項前段、第三百
六十四條、第二百九十九條第一項前段，刑法第二十八條、第二
百零一條第一項、第二百十六條、第二百十條、第二百十四條、
第三百三十九條第一項、第五十五條、第二百零五條、第二百十
九條、第三十八條第一項第二款，罰金罰鍰提高標準第一條前段
，判決如主文。
本案經檢察官沈世箴到庭執行職務。
中　　華　　民　　國　　94　　年　　1 　　月　　13　　日
             　　 刑事第二十一庭審判長法  官 葉騰瑞
                                      法  官 劉壽嵩
                                      法  官 魏新國
以上正本證明與原本無異。
如不服本判決，應於收受送達後十日內向本院提出上訴書狀，其
未敘述上訴之理由者並得於提起上訴後十日內向本院補提理由書
（均須按他造當事人之人數附繕本）。
                                      書記官  陳秋雄
中　　華　　民　　國　　94　　年　　1 　　月　　13　　日
附錄：本案論罪科刑法條全文
中華民國刑法第二百零一條
意圖供行使之用，而偽造、變造公債票、公司股票或其他有價證
券者，處三年以上十年以下有期徒刑，得併科三千元以下罰金。
附表：
┌──┬────────────────────────────────┐
│編號│沒收物品名稱及數量                                              │
├──┼────────────────────────────────┤
│ 一 │己○○印章壹枚。                                                │
├──┼────────────────────────────────┤
│ 二 │丁○○印章壹枚。                                                │
├──┼────────────────────────────────┤
│ 三 │八十二年七月二日不動產買賣契約書（含附件付款明細表）壹份。      │
├──┼────────────────────────────────┤
│ 四 │丁○○方形章壹枚。                                              │
├──┼────────────────────────────────┤
│ 五 │八十二年七月十一日土地、建築改良物抵押權設定契約書訂立契約人欄秦│
│    │雍仁印文貳枚、己○○印文壹枚；建築改良物標示欄及聲請登記以外之約│
│    │定事項欄丁○○印文各壹枚。                                      │
├──┼────────────────────────────────┤
│ 六 │八十二年七月十二日土地登記申請書上備註欄內秦雍印文參枚、申請人欄│
│    │丁○○印文貳枚、己○○印文壹枚。                                │
├──┼────────────────────────────────┤
│ 七 │以己○○為發票人、發票日八十二年七月十四日、到期日八十二年十月十│
│    │四日、票號０五０二二二號、票面金額新台幣三百萬元之本票壹紙。    │
└──┴────────────────────────────────┘
